【裁判字號】    89,易緝,11
【裁判日期】    890629
【裁判案由】    賭博
【裁判全文】
台灣苗栗地方法院刑事判決                          八十九年度易緝字第一一號
    公  訴  人  臺灣苗栗地方法院檢察署檢察官
    被      告  甲○○
右列被告因賭博案件，經檢察官提起公訴（八十八年度偵字第九一八號），本院判決
如左：
    主  文
甲○○共同以賭博為常業，處有期徒刑參月，如易科罰金，以參佰元折算壹日。
扣案如附表編號第壹至拾貳號所示之物均沒收。
    事  實
一、緣王明德（已結）與姓名年籍不詳之雇主共同基於與不特定人賭博財物之犯意聯
    絡，自八十七年七月間某日起（起訴書誤為八十八年二月三日），在苗栗縣竹南
    鎮○○○街五號經營「京都遊藝場」，並在該公眾得出入之場所擺設麻將等電動
    賭博機具七十一台，由王明德擔任現場負責人，陸續雇請與其二人有共同犯意聯
    絡之林來慶、劉繼明（均已結）、甲○○（自八十七年七月間起受僱）擔任開分
    員；陳政吉（已結）擔任經理工作。王明德、陳政吉、甲○○、林來慶、劉繼明
    等人即在上址以前開電動賭博機具，與不特定之人賭博財物，且均以之為常業。
    現場並備有鏡頭六個、螢幕二台、開洗分電腦主機一組、錄影機一台、監視主機
    一台、監視螢幕機二台、監視鏡頭一個、機台電腦列印報表二張、機台抄分表記
    簿一本及再玩卡等物。參與賭博之人，每次由開分員開分後開始賭玩，輸贏一至
    數倍，賭客若輸則分數為機具吃掉，若贏，可向開分員換取金錢，或先兌換再玩
    卡，無限期供客人下次把玩使用，並得以再玩卡兌換現金。迨八十八年二月三日
    晚上十一時三十分許，適有賭客彭毓翔、陳美容（均已結）在前揭京都遊藝場內
    ，以上開電動賭博機具賭博財物時，為警當場查獲，並扣得賭資新台幣（下同）
    一萬九千元及該姓名年籍不詳之雇主所有之鏡頭六個、螢幕二台、開洗分電腦主
    機一組、錄影機一台、監視主機一台、電動賭博機具七十一台（含ＩＣ板七十一
    塊）、監視螢幕機二台、監視鏡頭一個、員工借支單二張、機台電腦列印報表二
    張、機台抄分表記簿一本、上班卡九張、再玩卡共一九八張等物。
二、案經苗栗縣警察局竹南分局報請臺灣苗栗地方法院檢察署檢察官偵查起訴。
    理  由
一、訊據被告甲○○對右揭犯罪事實供承不諱，核與同案被告王明德、陳政吉、林來
    慶、劉繼明、陳美容及彭毓翔供述之情節相符。並有如附表編號第一至十二號所
    示之物扣案可証，足見被告之自白確與事實相符。且本件被查獲之電動賭博機具
    多達七十一台，數量龐大，被告甲○○等人自係以賭博為常業。本件事証明確，
    被告犯行，應堪認定。
二、核被告甲○○在王明德與姓名年籍不詳之雇主共同經營之「京都遊藝場」內擔任
    開分員，在該公眾得出入之場所以所擺設麻將等電動賭博機具七十一台，與不特
    定之人賭博財物，且以之為常業，所為係犯刑法第二百六十七條之常業賭博罪。
    公訴人雖僅提及被告甲○○自八十八年二月三日起之常業賭博犯行，惟被告係自
    八十七年七月間開始受僱在上址擔任開分員，起訴書未提及之部分，被告亦係基
    於同一常業犯意所為，仍為起訴效力所及，附此敘明。被告甲○○與王明德、該
    姓名年籍不詳之雇主及陳政吉、林來慶、劉繼明間有犯意之聯絡及行為之分擔，
    應依刑法第二十八條之規定論以共同正犯。爰審酌被告之素行、犯罪之手段、所
    生危害及犯後坦承犯行，態度良好等一切情狀，量處如主文所示之刑，並諭知易
    科罰金之折算標準。扣案如附表編號第一、二號所示之電動賭博機具七十一台（
    含ＩＣ板七十一塊）及賭資一萬九千元，分別為當場賭博之器具及在賭檯或兌換
    籌碼處之財物，應依刑法第二百六十六條第二項之規定宣告沒收；另扣案如附表
    編號第三至十二號所示之鏡頭、螢幕、開洗分電腦主機、錄影機、監視主機、監
    視螢幕機、監視鏡頭、機台電腦列印報表、機台抄分表記簿、再玩卡共一九八張
    等物，均係該姓名年籍不詳之雇主所有，且係供其與王明德、陳政吉、林來慶、
    劉繼明及甲○○等人犯罪所用之物，業據同案被告王明德在本院審理時供承在卷
    （見本院八十八年十一月九日筆錄），均併依刑法第三十八條第一項第二款之規
    定宣告沒收。至另扣案如附表編號第十三、十四號所示之員工借支單二張及上班
    卡九張，與本件犯罪無關，亦據同案被告王明德在本院審理時供承在卷（見本院
    同上日筆錄），不另為沒收之諭知，附此敘明。
據上論斷，應依刑事訴訟法第二百九十九條第一項前段、刑法第二十八條、第二百六
十七條、第二百六十六條第二項、第四十一條、第三十八條第一項第二款、罰金罰鍰
提高標準條例第一條前段、第二條，判決如主文。
本案經檢察官黃智勇到庭執行職務。
中      華      民      國      八十九      年    六    月    二十九    日
                                      臺灣苗栗地方法院刑事庭
                                          法  官  劉  興  浪
右正本證明與原本無異。
如不服本判決，應於判決送達後十日內向本院提出上訴狀( 應附繕本 )，上訴於
臺灣高等法院台中分院。
                                          書記官  姜  守  琪
中      華      民      國      八十九      年    七    月       一     日
附表
一、電動賭博機具柒拾壹台（含ＩＣ板柒拾壹塊）
二、賭資新台幣壹萬玖仟元。
三、鏡頭陸個。
四、螢幕貳台。
五、開洗分電腦主機壹組。
六、錄影機壹台。
七、監視主機壹台。
八、監視螢幕機貳台。
九、監視鏡頭壹個。
十、機台電腦列印報表貳張。
十一、機台抄分表記簿壹本。
十二、再玩卡共壹佰玖拾捌張。
十三、員工借支單貳張。
十四、上班卡玖張。
附錄本案論罪科刑法條全文
刑法第二百六十七條：
以賭博為常業者，處二年以下有期徒刑，得併科一千元以下罰金。


司法院資訊處製作；財團法人民間司法改革基金會備份。
